臺灣高雄地方法院刑事判決　　　　　　99年度審訴字第3934號
公　訴　人　臺灣高雄地方法院檢察署檢察官
被　　　告　柯承汛
選任辯護人　　林維信律師
　　　　　　　林郁菁律師（已於100年8月11日解除委任）
上列被告因搶奪案件，經檢察官提起公訴（99年度偵字第23001
號），被告於準備程序中就被訴事實為有罪之陳述，經本院告知
簡式審判程序之旨，並聽取被告與公訴人之意見後，本院裁定進
行簡式審判程序，判決如下：
    主  文
柯承汛犯搶奪罪，共肆罪，各處有期徒刑陸月，如易科罰金，均
以新臺幣壹仟元折算壹日。應執行有期徒刑壹年捌月，如易科罰
金，以新臺幣壹仟元折算壹日。
    事實及理由
一、犯罪事實：
    柯承汛意圖為自己不法之所有，基於搶奪之犯意，騎乘車牌
    號碼XVR-865 號重型機車，於如附表所示之時間、地點，以
    附表所示之方式，搶奪如附表所示被害人所有之財物，得手
    騎乘機車逃逸。警方調閱監視錄影畫面後，於民國99年7 月
    9 日下午3 時40分持搜索票至柯承汛位於高雄市○○區○○
    路146 號10樓之2 執行搜索，當場扣得如附表編號(三)所示之
    5 元現金折價卷2 張，而知悉上情。
二、證據名稱：
    上開犯罪事實，有下列證據可資證明：
  (一)證人即告訴人王雅雲、李慧碧、趙若廷、證人及被害人林吳
    輝美於警詢中之陳述。
  (二)車號查詢重型機車車籍、全戶戶籍資料查詢結果各1 份。
  (三)高雄市政府警察局左營分局扣押筆錄暨扣押物品目錄表1 份
    、照片9 張、贓物認領保管單1 張。
  (四)被告之自白。
三、論罪科刑：
    核被告柯承汛所為，係犯4 次刑法第325 條第第1 項之搶奪
    罪。被告所犯上開4 罪間，犯意各別、行為互殊，應予分論
    併罰。爰審酌被告正值青壯之年，有謀生能力，不思正途以
    獲取所需，竟乘人不備，搶取被害人等之財物，所為危害社
    會治安甚鉅，且造成被害人內心恐懼甚深；惟念其犯罪後尚
    知坦承全部犯行，態度尚可，所搶奪之物價值均非鉅（其中
    所扣得之2 張折價券已發還被害人領回，有上揭贓物認領保
    管單1 紙在卷可佐），且被告前未受有期徒刑以上之宣告，
    素行尚可，亦有其臺灣高等法院被告前案紀錄表可稽，並綜
    合考量被告係大學肄業、家境小康（見警詢筆錄教育程度欄
    及家庭經濟狀況欄之記載），目前已有正當職業，有其提出
    之員工職務證明書（見本院卷第23頁）及於本院準備程序中
    之陳述可稽（見本院100 年8 月11日審判筆錄），及審酌上
    開犯罪情節，所施用之不法腕力尚非甚重等一切情狀，爰分
    別量處如主文所示之刑及諭知易科罰金之折算標準，並就刑
    法關於搶奪罪章之刑罰規範目的、輕重罪間體系之平衡、本
    件整體犯罪非難評價、各次行為彼此間之偶發性、與被告前
    科之關聯性、各行為所侵害財產法益之同一性、數罪對法益
    侵害之加重效應、罪數所反映被告之人格特性與犯罪傾向、
    社會對本罪行為處罰之期待，以及實現刑罰公平性等情，合
    併定其應執行刑及依刑法第41條第8 項諭知易科罰金之折算
    標準，以資懲儆。末辯護人以：本件被害情節輕微、造成損
    害甚低，且被告已與被害人林吳輝美、趙若廷等人達成和解
    ，然被害人李慧碧部分雖已收受被告支付之和解慰問金新臺
    幣（下同）200 元，惟不肯簽立收據，另1 被害人王雅雲無
    法聯繫，請求考量被告與配偶離異，家中尚有父母待其撫養
    ，且本案係因一時失業而糊塗所犯，被告目前已覓得工作，
    復無前科、素行良好等語為被告辯護，並請求給予被告緩刑
    之諭知，及提出上開和解之收據、戶籍謄本影本、員工職務
    證明書、與被害人李慧碧對談之錄音譯文、光碟等文件附卷
    可佐，堪認被告確實於犯後態度甚佳，且已積極彌補其所造
    成之損害，並擔負家中之經濟重任等情，洵屬有據，本院原
    已慎重衡酌搶奪罪之罪質雖重，但本件被害結果確屬輕微，
    若被告確有悛悔實據，且無再犯之虞，自得在附條件之前提
    下，給予被告緩刑機會，以促其改過自新、並期能貢獻其家
    庭與社會。然查，被告一面積極與本案之各被害人和解，請
    求本院給予自新機會，同時卻又於100 年5 月7 日上午3 時
    28分許，徒手竊取某加油站所有之裝有現金1199元之零錢盤
    1 個，經檢察官聲請簡易判決處刑後，由本院以100 年度簡
    字第3841號判決拘役50日確定，復再因竊盜案件，經檢察官
    以100 年度偵字第23609 號分案偵查中等情，有100 年度偵
    字第14738 號聲請簡易判決處刑書、上揭臺灣高等法院被告
    前案紀錄表各1 份在卷可按，是本院審酌再三，認本件被告
    再犯之疑慮仍高，尚不宜對被告為緩刑之宣告，附此敘明。
據上論斷，應依刑事訴訟法第273 條之1 第1 項、第284 條之1
、第299 條第1 項前段，刑法第325 條第1 項、第41條第1 項前
段、第8 項、第51條第5 款，判決如主文。
本案經檢察官李怡增到庭執行職務。
中    華    民    國   100    年    9     月    1     日
                  刑事第十庭  法  官    呂明燕
以上正本證明與原本無異。
如不服本判決應於收受送達後10日內向本院提出上訴書狀，並應
敘述具體理由；如未敘述上訴理由者，應於上訴期間屆滿後20日
內向本院補提理由書（均須按他造當事人之人數附繕本）「切勿
逕送上級法院」。
中    華    民    國   100    年    9     月    1     日
                              書記官    張琇晴
附表：
┌─┬──────┬─────┬─┬─────────┐
│編│            │          │被│                  │
│  │  行為時間  │ 犯罪地點 │害│行為及所搶奪之財物│
│號│            │          │人│                  │
├─┼──────┼─────┼─┼─────────┤
│(一)│99年5 月29日│高雄市左營│王│至左列檳榔攤佯稱購│
│  │上午4 時5 分│區○○○路│雅│買檳榔，趁左列店員│
│  │            │509 號全盛│雲│找錢、交付所購物品│
│  │            │檳榔攤    │  │不及防備之際，搶奪│
│  │            │          │  │店員手中之現金新臺│
│  │            │          │  │幣（下同）900 元。│
├─┼──────┼─────┼─┼─────────┤
│(二)│99年6 月1 日│高雄市左營│李│至左列檳榔攤佯稱購│
│  │下午7時16分 │區○○○路│慧│買檳榔，趁左列店員│
│  │            │490 號大發│碧│找錢、交付所購物品│
│  │            │檳榔攤    │  │不及防備之際，搶奪│
│  │            │          │  │100 元檳榔及10元現│
│  │            │          │  │金折價券1 張。    │
├─┼──────┼─────┼─┼─────────┤
│(三)│99年6 月4 日│高雄市左營│林│至左列檳榔攤佯稱購│
│  │凌晨0 時15分│區○○○路│吳│買檳榔，趁左列店員│
│  │            │361 號後勁│輝│找錢、交付所購物品│
│  │            │莊檳榔攤  │美│不及防備之際，搶奪│
│  │            │          │  │現金900 元、100 元│
│  │            │          │  │檳榔及5 元現金折價│
│  │            │          │  │券2 張（折價券已由│
│  │            │          │  │林吳輝美領回）。  │
├─┼──────┼─────┼─┼─────────┤
│(四)│99年6月16日 │高雄市左營│趙│至左列檳榔攤佯稱購│
│  │上午7時0分  │區○○路  │若│買檳榔，趁左列店員│
│  │            │355 號高福│廷│找錢、交付所購物品│
│  │            │檳榔攤    │  │不及防備之際，搶奪│
│  │            │          │  │現金300元。       │
└─┴──────┴─────┴─┴─────────┘
附錄本判決論罪科刑之法條：
中華民國刑法第325條
意圖為自己或第三人不法之所有，而搶奪他人之動產者，處 6 月
以上 5 年以下有期徒刑。
因而致人於死者，處無期徒刑或 7 年以上有期徒刑，致重傷者，
處 3 年以上 10 年以下有期徒刑。
第 1 項之未遂犯罰之。